
# Réunion du lundi 28 avril 2025

Début de la réunion à 21h08

Présents (CA) :

   * Gabbro
   * Rockaround
   * Amaury
   * Melcore


Présents (hors-CA) :

   * 


## Compte-rendu

   * ❌ Pas commencé
   * ⏳ En cours, avancé depuis la dernière réunion
   * 🐢 En cours, pas avancé depuis la dernière réunion
   * ✅ Terminé
   * 🪦 Enterré


   * À garder en tête 
       * Double•Sciences 
           * Étant donné qu'on est membre du Café des Sciences, on est invité à participer à la prochaine édition de Double•Sciences les 13, 14 et 15 juin 2025 à Paris.
           * Si on veut participer, c'est à décider en avril !
       * Pas Sage en Seine 2025 
           * Annulé en 2025 au moins
           * [https://passageenseine.fr](https://passageenseine.fr) › explications


   * Points rapides 
       * 🐢 Nettoyage des fichiers du Google Drive 
           * Rien de nouveau depuis la dernière réunion pour ma part (firm1 et Situphen non-présents à la réunion)
       * 🐢 Migrer de Google Drive vers un autre cloud ? 
           * Pas de nouvelles en avril
           * Pas contre l'idée, mais pas une priorité
           * Bien faire attention à garder une copie des données en local pour ne pas être bloqué par Google
           * Pas d'urgence à migrer ailleurs, car notre utilisation de Google en interne n'impacte pas les autres (ça n'oblige pas les autres personnes à utiliser les services de Google.)
       * 🐢 Renouvellement de l'équipe de communication 
           * 🐢 Idée d'extraire des petits zestes de savoirs pour communiquer dessus. 
               * Info d'Amaury : Canva est apparemment gratuit pour les associations, ce qui pourrait être intéressant pour créer des visuels qualitatifs → **Action** : à regarder par @Amaury
               * 🐢 Utilisation de Publer pour planifier le partage des Unes sur les réseaux
               * Amaury contacte publer pour voir ce qu'on peut avoir comme réduction en tant qu'asso, et on souscrit au besoin


   * Points importants 
       * ✅ AGO 2025 du 1er mars 
           * Rapport d'activité à relire puis publier 
               * [https://docs.google.com/document/d/1FXnLe8Igmgw1B-wHYrU5Faqfslb-YeBmeeJ0bV8uRTI/edit?usp=sharing](https://docs.google.com/document/d/1FXnLe8Igmgw1B-wHYrU5Faqfslb-YeBmeeJ0bV8uRTI/edit?usp=sharing)
           * 🐢 Bilan moral à publier @Amaury
           * ❓ Rédaction au propre des procès-verbaux @Situphen doit le faire cette semaine (désolé du retard)
           * ❓ Publication sur compte asso @firm1
           * 🐢 Déclaration des nouveaux statuts et des nouveaux membres du CA @Situphen plus tard


   * Points à durée incertaine 
       * 🐢 État des lieux pour la validation - TEST EN COURS (2025-04-28) 
           * **Actions** : 
               * Garder un ensemble restreint de validateur·ices référent·es
               * Normaliser le concept de validateur à la demande
           * Mini debrief en avance : sur neuf nouveaux contenus, Gabbro en a écrit ou relu (seul ou à plusieurs) 8. Risque quand Gabbro aura moins de temps. Plus de validations = plus de nouveaux articles en validation (cercle vertueux)
       * 🐢 État des lieux pour la modération
           * Besoin de recruter des modérateurs ("vrais" modérateurs, c'est-à-dire pas seulement des personnes qui s'occupent du spam évident — en langue étrangère ou avec insertion de lien)
           * → Une réunion CA/modérateurs pour discuter du fonctionnement de l'équipe des modérateurs (responsable d'équipe ? recrutement de nouveaux modérateurs ? code de conduite du modérateur ?)
           * message forum staff (spécifier pour les modos) + sondage date réunion 
               * **Action** : Contacter Arius et Viki (p. ex. sur Discord) fait le 20 janvier. Relance le 28 avril.
       * 🐢 Financement d’une direction artistique pour le site - 2025-04-28 : pas avancé 
           * Pas de nouveau (ni devis, ni rien) mais pas d'urgence donc ce n'est pas un souci
           * (Lié au sujet de la recherche de subvention de fonctionnement)
       * ❌ Groupe de travail sur le budget (subventions de fonctionnement) - 2025-04-28 : pas avancé 
           * Personne ne gère ce sujet officiellement (Amaury reste à l'affût des subventions qui existent.)
           * Étudier le Fonds pour le Développement de la Vie Associative (FDVA) pour les subventions de fonctionnement dont on a parlé quelques fois ?
           * Faible priorité
       * 🐢 Proposition de Rockaround : groupe d'action sur la recherche de nouveaux membres - 2025-04-28 : pas avancé 
           * Permettre aux membres existants de promouvoir ZDS autour d'eux pour se faire connaitre auprès de personnes éventuellement intéressées par nos contenus et nos forums
           * Création, impression et envoi d'affiches dans ce but ? 
               * Regrouper des idées pour promouvoir ZDS et rédiger un petit guide ?
           * Rien de nouveau depuis la dernière réunion
       * 🐢 Mieux mettre en avant nos contenus existants - 2025-04-28 : rien de nouveau 
           * Collaborations (type échange de contenus) auprès d'établissements : écoles, universités…
           * OpenClassrooms envisagé, mais le tournant vers l’IA nous inquiète et ne donne pas trop envie
           * **Action** : chercher d’autres établissements qui pourraient être intéressés
       * 🐢 Offrir des livres - 2025-04-28 : rien de nouveau
           * Sujet créé : [https://zestedesavoir.com/forums/sujet/17474/offrir-des-livres-a-des-membres-de-la-communaute-sous-quelles-conditions/](https://zestedesavoir.com/forums/sujet/17474/offrir-des-livres-a-des-membres-de-la-communaute-sous-quelles-conditions/)
               * Pas de réponse suite à relance
           * Quinzaine de livre Cyber, dizaine de C++, peu de Réseau de zéro.
           * Idée : donner les livres à des bibliothèques pour augmenter la probabilité qu'ils soient utilisés et ne restent pas sur des étagères, et en même temps récompenser les auteurs en leur permettant de choisir la bibliothèque à laquelle donner le livre (ou bien le garder pour soi-même) 
               * *› J’aime vraiment beaucoup cette idée — Amaury*
               * Alternative : proposer à des auteur·ices choisies (comment ?) de choisir à qui offrir le livre (ou de le garder pour elle·ux). 
                   * Bibliothèque publique, universitaire, ou associative ; privilégier hors Paris ?
                   * Tuto astro
               * Mettre un mot de ZdS sur la première page 
                   * Mixed feelings ressentis de la proposition — à réfléchir sur le message que ça fait passer
           * **Action** : prise en charge du sujet par @Melcore pour essayer de formuler une proposition plus précise (à partir des idées émises) pour pouvoir prendre une décision
       * 🐢 Gandi
           * Cédric est parti (suite au changement de politique), Rockaround va voir comment continuer en mai/juin
           * Pas de nouveau contact pour le moment, mais on a des crédits jusqu’à août 2025 au moins
           * Selon Cédric, personne ne va probablement changer la grille des tarifs pour les services qu'on a actuellement (E), mais ce n'est pas garanti qu’on l’ait sur de nouveaux services.
           * Gandi : la page existe encore [https://www.gandi.net/fr/gandi-supports](https://www.gandi.net/fr/gandi-supports) mais est-ce que c’est encore vraiment valide ?
           * Des *success story* chez Scaleway qui concernent des associations : [https://www.scaleway.com/fr/blog/comment-infoclimat-architecte/](https://www.scaleway.com/fr/blog/comment-infoclimat-architecte/) ou [https://www.scaleway.com/fr/temoignages-clients/animath/](https://www.scaleway.com/fr/temoignages-clients/animath/)


Action à réaliser :
   * @Amaury : Regarder si Canva est gratuit pour les associations 
   * @Amaury : Contacter Publer pour voir les réductions possibles pour les associations 
   * @Amaury : Publier le bilan moral 
   * @Situphen : Rédaction au propre des procès-verbaux 
   * @firm1 : Publication sur compte asso 
   * @Situphen : Déclaration des nouveaux statuts et des nouveaux membres du CA 
   * Non spécifié : Contacter Arius et Viki pour une réunion sur la modération 
   * Non spécifié : Chercher d’autres établissements pour collaborations
   * @Melcore : Prise en charge du sujet des livres à offrir 
   * @Rockaround : Voir comment continuer avec Gandi



Fin de la réunion à 21h42


