## R√©union du lundi 16 d√©cembre 2024

**D√©but de la r√©union vers 21h08**


Pr√©sents¬†:

- Rockaround
- Germinolegrand jusqu'√† 21:49
- firm1
- Amaury


### Compte-rendu


- ‚ùå Pas commenc√©
- ‚è≥ En cours, avanc√© depuis la derni√®re r√©union
- üê¢ En cours, pas avanc√© depuis la derni√®re r√©union
- ‚úÖ Termin√©
- ü™¶ Enterr√©



       * √Ä garder en t√™te
       * Double‚Ä¢Sciences
           * √âtant donn√© qu'on est membre du Caf√© des Sciences, on est invit√© √† participer √† la prochaine √©dition de Double‚Ä¢Sciences les 13, 14 et 15 juin 2025 √† Paris.
           * Si on veut participer, c'est √† d√©cider d'ici mars 2025 !
           * C'est normal √† ce stade car on a le temps de voir venir.
   * Points rapides
       * ‚è≥ Nettoyage des fichiers du Google Drive
           * Rien de nouveau depuis la derni√®re r√©union pour ma part (firm1)
           * **Action** : Firm1 a besoin de support pour finir : @Situphen
       * üê¢ Renouvellement de l'√©quipe de communication (5 min - Situphen, Amaury, Rockaround)
           * Rien de nouveau, il faut relancer l'√©quipe, la comm, les unes, tout.
           * ‚è≥ On a un peu relanc√© certaines communications : publications, images myst√®res‚Ä¶
           * ‚è≥ Id√©e d'extraire des petits zestes de savoirs pour communiquer dessus.
           * Info d'Amaury : Canva est apparemment gratuit pour les associations, ce qui pourrait √™tre int√©ressant pour cr√©er des visuels qualitatifs
           * **Action** : Mettre √† jour les liens dans le pied de page ‚Üí Ticket
   * Points importants
       * Date de l'AGO 2025 d√©cid√©e au 1er mars
       * üê¢ 10 ans de ZDS (15 min - Rockaround)
           * Article plus long en cours, publication vis√©e pour "la rentr√©e en janvier"
           * Interview d'Arius (validation + mod√©ration) OK, philippemilink (site) OK et Amaury (comm + asso) quand il aura le temps (novembre) ‚Üí toujours en attente
           * Toujours en cours
       * ‚ùå R√©vision de nos statuts/RI par rapport aux aspects √©lectoraux
           * Groupe de travail, 1) reprise du RI (partie non √©lectorale) 2) modification des statuts pour pr√©cision du genre ¬´ √† tous et √† toute ¬ª (√† la prochaine AGO).
           * Faire une proposition sur le forum avant l'AG, puis vote √† l'AG
           * Trouver quelqu'un pour prendre le point en d√©cembre (AGO le 1er mars)
           * **Action **: (re)lancer la discussion sur les forums @Rockaround
   * Points √† dur√©e incertaine
       * üê¢ √âtat des lieux pour les √©quipes de mod√©rateurs et validateurs (5 min ? - Situphen)
           * **Action** : √† refaire
           * √âtat des lieux lanc√© le 20 mai ([https://zestedesavoir.com/forums/sujet/1630/etat-du-staff-validation-et-recrutement/?page=29#p255178)](https://zestedesavoir.com/forums/sujet/1630/etat-du-staff-validation-et-recrutement/?page=29#p255178)) et tout le monde a r√©pondu (sauf une personne)
           * Besoin de recruter des mod√©rateurs ("vrais" mod√©rateurs, c'est-√†-dire pas seulement des personnes qui s'occupent du spam √©vident ‚Äî en langue √©trang√®re ou avec insertion de lien)
           * Besoin d'une personne "responsable d'√©quipe" pour s'assurer du bon suivi des contenus en lien avec les validateurs ?
           * CA : pousser √† l'auto-organisation de l'√©quipe
           * ‚Üí Une r√©union CA/validateurs pour discuter du fonctionnement de l'√©quipe des validateurs (responsable d'√©quipe ? r√©unions r√©guli√®res ?)
               * Lors de la derni√®re r√©union, il n'y avait que deux validateurs (Ekron et Gabbro) et donc la r√©union n'a pas eu lieu.
               * message forum staff (sp√©cifier pour les validateurs) + sondage date r√©union
               * Proposition de Situphen
                   * Sondage avec ces choix de dates et d'horaires :
                       * 3 semaines : du lundi 2 d√©cembre (semaine en huit) au dimanche 15 d√©cembre
                       * 19h ou 21h du lundi au vendredi et 15h, 17h, 19h, 21h le samedi et dimanche
                   * Salut l'√©quipe,
                   * Suite √† l'√©tat des lieux du Staff, le CA vous propose une r√©union pour discuter de l'organisation de la validation au sein de Zeste de Savoir ! On aimerait aborder plusieurs points avec vous :
                       * Est-ce qu'il y a besoin d'une personne responsable de la validation pour chapeauter la validation ? Ce que l'on entend par chapeauter : s'assurer du bon suivi des contenus r√©serv√©s, √©viter un temps d'attente trop long avant qu'un contenu ne soit r√©serv√©, aller chercher des personnes externes si on n'a pas les comp√©tences en interne pour valider un contenu, etc. En bref, on souhaiterait que quelqu'un ait une vision globale de la validation.
                       * Est-ce que l'organisation de r√©unions r√©guli√®res pourrait √™tre utile ? C'est en place depuis longtemps pour l'√©quipe technique et r√©cemment pour le CA. Cela permet d'aider √† avancer sur des sujets de fond et de d√©bloquer les points bloquants.
                       * Reformulation : on aimerait un¬∑e responsable ; on donne un retour d'exp√©rience sur le reste (r√©unions r√©guli√®res, etc.)
                       * Proposer d'inviter le ou la responsable aux r√©unions du CA
           * ‚Üí Une r√©union CA/mod√©rateurs pour discuter du fonctionnement de l'√©quipe des mod√©rateurs (responsable d'√©quipe ? recrutement de nouveaux mod√©rateurs ? code de conduite du mod√©rateur ?)
               * message forum staff (sp√©cifier pour les modos) + sondage date r√©union
               * Proposition de Situphen : lancer cette r√©union apr√®s celle des validateurs, donc probablement en janvier 2025 pour √©viter la p√©riode de No√´l ? Amaury \& firm1 : OK
       * ‚ùå Financement d‚Äôune direction artistique pour le site
           * Pas de nouveau (ni devis, ni rien) mais pas d'urgence donc ce n'est pas un souci
           * (Li√© au sujet de la recherche de subvention de fonctionnement)
       * üê¢ Concours Eyrolles pour la sortie du 3·µâ livre
           * Concours r√©alis√© ! Il ne reste plus que l'envoi des livres (Amaury doit faire le point pour s'assurer qu'il a bien toutes les adresses.)
           * **Action **: envoyer le dernier livre (Marius sur Mastodon) @Amaury
       * ‚úÖ Groupe de travail sur les contenus (Gabbro)
           * [https://zestedesavoir.com/forums/sujet/17402/les-publications-sur-zds](https://zestedesavoir.com/forums/sujet/17402/les-publications-sur-zds)
           * Compte rendu [https://zestedesavoir.com/forums/sujet/17402/les-publications-sur-zds/?page=2#p256956](https://zestedesavoir.com/forums/sujet/17402/les-publications-sur-zds/?page=2#p256956)
           * En gros
               * d√©finition d'objectifs collectifs (en cours)
               * discussion sur la motivation ([https://zestedesavoir.com/forums/sujet/17631/motivations-pour-se-lancer-dans-la-redaction-zds/)](https://zestedesavoir.com/forums/sujet/17631/motivations-pour-se-lancer-dans-la-redaction-zds/))
               * relancer les Presse-agrumes (en cours)
               * CdS (en f√©vrier 2025 - [https://zestedesavoir.com/forums/sujet/17655/concentre-de-savoir-espace-2025/)](https://zestedesavoir.com/forums/sujet/17655/concentre-de-savoir-espace-2025/))
               * journ√©e de r√©daction (fait par Rockaround, m√™me si succ√®s en demi-teinte ‚Äî [https://zestedesavoir.com/forums/sujet/12681/zredigeons-ensemble/?page=4#p257175)](https://zestedesavoir.com/forums/sujet/12681/zredigeons-ensemble/?page=4#p257175))
               * Communication en milieu universitaire
           * Pas de r√©union suivante pr√©vue. Sujet consid√©r√© comme termin√©, sous-sujet √† ouvrir au besoin.
           * **Action **: R√©aliser les actions d√©cid√©es dans [https://mensuel.framapad.org/p/publizds-aakj](https://mensuel.framapad.org/p/publizds-aakj)
           * **Action **: consid√©rer la sortie du tuto Astronomie en petits morceaux plut√¥t qu'un tout.
       * ‚ùå Groupe de travail sur le budget (subventions de fonctionnement)
           * Pas de nouvelles
           * Qui g√®re ce sujet officiellement ? Personne (Amaury reste √† l'aff√ªt des subventions qui existent.)
           * Remarque de Situphen : est-ce vraiment n√©cessaire √©tant donn√© qu'on manque de volontaires pour mettre en place les id√©es de projet ?
               * Priorit√© faible, car les projets ayant besoin d'argent ont √©t√© pour la plupart annul√©s ou mis en pause prolong√©e.
           * √âtudier le Fonds pour le D√©veloppement de la Vie Associative (FDVA) pour les subventions de fonctionnement dont on a parl√© quelques fois‚ÄØ?
       * üê¢ Proposition de Rockaround : groupe d'action sur la recherche de nouveaux membres
           * Rien de nouveau en d√©cembre
           * Permettre aux membres existants de promouvoir ZDS autour d'eux pour se faire connaitre aupr√®s de personnes √©ventuellement int√©ress√©es par nos contenus et nos forums
           * Cr√©ation, impression et envoi d'affiches dans ce but ?
               * Regrouper des id√©es pour promouvoir ZDS et r√©diger un petit guide ?
           * Rien de nouveau depuis la derni√®re r√©union
       * üê¢ Mieux mettre en avant nos contenus existants
           * Amaury va tourner chez OCR d√©but janvier. **Action** : mentionner l'id√©e subtilement @Amaury
           * Int√©grer les cursus OCR ? Collaborer avec OCR pour ¬´ s'√©changer ¬ª des cours ? Cr√©er du lien entre nos cours respectifs ? R√©flexion √† avoir.
           * M√™me id√©e aupr√®s d'autres √©tablissements similaires (√©coles‚Ä¶).
       * üê¢ Offrir des livres
           * **Action** : relancer sur le forum
           * Sujet cr√©√© : [https://zestedesavoir.com/forums/sujet/17474/offrir-des-livres-a-des-membres-de-la-communaute-sous-quelles-conditions/](https://zestedesavoir.com/forums/sujet/17474/offrir-des-livres-a-des-membres-de-la-communaute-sous-quelles-conditions/)
           * Quinzaine de livre Cyber, dizaine de C++, peu de R√©seau de z√©ro.
           * Id√©e : donner les livres √† des biblioth√®ques pour augmenter la probabilit√© qu'ils soient utilis√©s et ne restent pas sur des √©tag√®res, et en m√™me temps r√©compenser les auteurs en leur permettant de choisir la biblioth√®que √† laquelle donner le livre (ou bien le garder pour soi-m√™me)
               * *‚Ä∫ J‚Äôaime vraiment beaucoup cette id√©e ‚Äî Amaury*
               * Pas d'opposition, on peut creuser l'id√©e (commencer √† lister les auteurs, pr√©parer des messages) lors du JZDS Vannes d√©but octobre avec Situphen, Rockaround et Aabu.
                   * Spoiler : ce sujet n'y a pas √©t√© abord√©
       * Article de France Bleu qui cite ZdS
           * [https://www.francebleu.fr/emissions/la-petite-histoire-du-jour/comment-un-petit-ado-montpellierain-a-rendu-l-informatique-accessible-a-tous-3261602](https://www.francebleu.fr/emissions/la-petite-histoire-du-jour/comment-un-petit-ado-montpellierain-a-rendu-l-informatique-accessible-a-tous-3261602) 3:03
           * Faire raisonner l‚Äôarticle ?
           * Relancer la page Wikip√©dia ? (s'il y a une autre source secondaire espac√©e de 2+ ans)


Fin √† 22h04