## Réunion du lundi 15 avril 2024



### Ordre du jour

   * Comptes-rendus de l'AGO 2024 et de la RCA post-AGO 2024
       * Est-ce que tout le monde est d'accord avec leurs contenus ?
       * Reste à faire : signature par président et secrétaire de séance + publication en préfecture ?

   * État des lieux des actions déjà en cours dans le CA
       * Récupération des accès au compte en banque
           * État des lieux : documents remplis et signés par firm1 et Situphen, ne reste plus que la signature par Amaury puis envoi à la banque
           * Importance/Urgence : très important et urgent, notamment, car le compte Gandi n'est pas alimenté par prélèvement (donc à partir du 16 juin, il n'y aura plus de crédits sur le compte Gandi et il faudra que l'un d'entre nous avance l'argent pour éviter que le serveur ne soit arrêté)
       * Relations avec Gandi
           * Qui pour reprendre ce rôle après le départ de Melcore ?
           * Importance/Urgence : comme pour le point précédent, si pas de reprise de contact, probablement pas de crédits gratuits pour le serveur de la part de Gandi !
       * Reçus fiscaux pour les adhésions perçues en 2023
           * Travail en cours par firm1
       * Lancement de la campagne d'adhésion 2024-2025
           * Campagne précédente (2023-2024) clôturée par Situphen le 14 avril
           * Nouvelle campagne à créer sur HelloAsso (paramétrage avec reçus fiscaux automatiques ?)
           * Lien d'adhésion en bas de page du site à mettre à jour par Situphen
           * Communication au membre à faire par Situphen
       * Coffre-fort partagé pour les différents mots de passe (en remplacement partiel du sujet « Qui a accès à quoi ? »)
           * Qui souhaite se charger de ce sujet ?
   * Planification des actions décidées lors de l’AGO 2024

   * Gouvernance/Organisation du CA pour les prochaines réunions
       * Boîte de courriel de l'association : les courriels sont souvent marqués comme lus quand j'y vais (Situphen) donc quelqu'un les lis surement, mais qui parmi nous ? (pour s'assurer de ne rien râter des infos importantes qui pourraient arriver)



### Compte-rendu

Étaient présents :

   * Florent Chapelle (germinolegrand) à partir de 21h13
   * Antoine Claisse (Rockaround) parti à 22h35
   * Étienne Guesnet (Gabbro) parti à 22h32
   * Willy Konguem Mbouguen (firm1)
   * Justin Poncet (qwerty) parti à 21h48
   * Alban Traineau (Situphen)


__La séance débute à 21h06__ avec Alban Traineau en secrétaire de séance.



   * Comptes-rendus de l'AGO 2024 et de la RCA post-AGO 2024
       * Est-ce que tout le monde est d'accord avec leurs contenus ?
       * Reste à faire : signature par président et secrétaire de séance + publication en préfecture ?
       * Retours :
           * Qwerty : pas de remarque pour les 2.
           * Rockaround : pas encore eu le temps de le lire.
           * firm1 : petite typo à corriger par entwanne, fait confiance pour les comptes-rendus
           * Gabbro : Pas de remarques, surtout sur l'AGO
           * Situphen : pas encore relu le CR d'AGO
       * Remarque de firm1 : ce serait bien de séparer comptes-rendus d'AGO et procès-verbaux d'AGO, le 1er avec toutes les discussions et les décisions, le 2ᵉ avec seulement les décisions
       * Note pour Situphen : documenter la procédure pour la partie publication en préfecture !
       * **Actions **: Finir retours et signer
   * État des lieux des actions déjà en cours dans le CA
       * Récupération des accès au compte en banque
           * État des lieux : documents remplis et signés par firm1 et Situphen, ne reste plus que la signature par Amaury puis envoi à la banque
           * Importance/Urgence : très important et urgent, notamment, car le compte Gandi n'est pas alimenté par prélèvement (donc à partir du 16 juin, il n'y aura plus de crédits sur le compte Gandi et il faudra que l'un d'entre nous avance l'argent pour éviter que le serveur ne soit arrêté)
           * **Actions**:
               * Voir avec Amaury pour envoyer les documents à la banque pour récupérer les accès.
           * Alertes
               * C'est surtout Gandi qui ne supporte pas le prélèvement SEPA et dont on doit faire un virement Banque → Gandi.
                   * Situphen et firm1 surveillent le compte prépayé gandi.
       * Relations avec Gandi
           * Qui pour reprendre ce rôle après le départ de Melcore ?
           * Importance/Urgence : comme pour le point précédent, si pas de reprise de contact, probablement pas de crédits gratuits pour le serveur de la part de Gandi !
           * Risque :
               * Le virement est fait manuellement coté Gandi et il faut donc un repreneur au sein de l'association pour suivre cette relation.
           * Échanges :
               * Rockaround : ça demande des connaissances techniques ?
                   * Situphen : non, pas vraiment. C'est plus du relationnel.
               * Germino : Faut-il accès à la boite mail de l'association ?
                   * firm1 : Oui, il faut accès à la boite mail, car on communique par ce moyen
               * Germino : Si c'est compliqué d'avoir quelqu'un pour le faire tout le temps, mettre un point à l'ordre du jour et quelqu'un le fait une fois ?
                   * Situphen : idéalement, mieux avec une seule personne comme point de contact
               * Rockaround : je me propose d'essayer d'assurer la relation avec Gandi. Même si je n'ai pas de numéro français.
           * **Action **: Rockaround va contacter Gandi, en essayant de le faire en avril
       * Reçus fiscaux pour les adhésions perçues en 2023
           * Formulaires Cerfa préparés par firm1 avec identité de la personne, montant versé
           * Réunion avec Situphen ce jeudi, les reçus vont probablement être envoyés cette semaine
           * Pour la prochaine campagne d'adhésion, les reçus fiscaux seront générés automatiquement par HelloAsso donc on n'aura pas à gérer cela.
       * Lancement de la campagne d'adhésion 2024-2025
           * Campagne précédente (2023-2024) clôturée par Situphen le 14 avril
           * Nouvelle campagne à créer sur HelloAsso (penser au paramétrage avec reçus fiscaux automatiques) par Situphen
           * Lien d'adhésion en bas de page du site à mettre à jour par Situphen
           * Communication au membre à faire par Situphen
           * **Action** : Lancer la nouvelle campagne
       * Coffre-fort partagé pour les différents mots de passe (en remplacement partiel du sujet « Qui a accès à quoi ? »)
           * Qui souhaite se charger de ce sujet ?
           * Échanges:
               * Situphen : sur le forum, on a un sujet sur lequel tous nos mots de passes sont écrit en clair. Ce n'est pas très sécurisé. D'où l'idée d'avoir un coffre-fort partagé. La première étape est de trouver l'outil technologique.
               * Firm1 : aujourd'hui l'équipe technique utilise quel outil ?
                   * Situphen : on utilise ansible vault mais ce n'est pas très pratique.
               * firm1 : pas de 2FA sur les boites de courriel infomaniak, ça craint un peu
               * Germinolegand : un quick win serait déjà de changer nos mots de passe.
               * Qwerty : j'utilise keeweb sur nextcloud (format keepass), je ne sais pas si ça peut aider
               * Rockaround : est-ce qu'on a un volontaire pour changer les mots de passe ?
                   * **Action **: Situphen : je peux le faire, disons pour fin mai. Germino peut aider en mai aussi.
   * Planification des actions décidées lors de l’AGO 2024
       1. Fréquence, proportion et quantité du contenu édité → Décision : le lancement du groupe de travail par Étienne et Jérome
           * Gabbro/Étienne a lancé un sujet sur le forum sur le manque de nouveaux contenus : [https://zestedesavoir.com/forums/sujet/17402/les-publications-sur-zds](https://zestedesavoir.com/forums/sujet/17402/les-publications-sur-zds)
           * Plusieurs réponses, dernier message récent (2j), en attente de la cloture des réponses pour création du groupe de travail.
           * **Actions **: Attendre qu'il n'y ait plus de réponses et lancer le groupe de travail.
       2. Valorisation de notre bibliothèque de contenus → Décision : Situphen doit créer un sujet sur le forum staff sur les sujets obsolètes
           * Pas encore fait
           * Pour ce qui est de l'implémentation des propositions du groupe de travail « Organisation des publications » ([https://zestedesavoir.com/forums/sujet/16067/les-resultats-du-groupe-de-travail-organisation-des-publications)](https://zestedesavoir.com/forums/sujet/16067/les-resultats-du-groupe-de-travail-organisation-des-publications)), une petite partie a été implémentée, mais il reste du travail (au moins labelliser les publications de qualité exceptionnelle + parcours + édition par temps d'étude.)
           * Situphen met ce sujet à l'ordre du jour de la prochaine réunion de l'équipe technique (ce qui a été fait, ce qu'il reste à faire et avec quelle quantité de travail)
           * Pour les parcours, il n'y a pas besoin d'attendre une solution technique. À mettre à jour à la prochaine réunion du CA : créer un sujet de forum pour choisir la thématique du 1er parcours
       3. Recherche d’auteurs et autrices externes → Décision : La décision est que Justin continue sur sa lancée avec le soutien de Florent.
           * Refonte de la page qui présente l'association par Amaury : mettre à l'ordre du jour de la prochaine réunion pour suivre l'avancement (lien vers le travail en cours : [https://github.com/zestedesavoir/zds-site/pull/6527)](https://github.com/zestedesavoir/zds-site/pull/6527))
           * Plusieurs parties dans ce sujet :
               * réflexion sur comment on va chercher les auteur·ices externes ?
               * on a un⋅e auteur·ice dont on doit reprendre le contenu (Histony), comment on l'adapte à ZDS (type de contenu, découpage du contenu) ? comment on s'organise entre nous (qui fait quoi) ? comment on applique notre processus de validation ?
       * Pour les groupes de travail en général :
           * Je propose de fonctionner de la manière suivante : on discute de manière générale ici, on voit si le constat est partagé (si c’est le cas, pas besoin d’y passer trop de temps), on liste des propositions générales, puis on a réuni les gens qui veulent bosser sur ce sujet dans un « groupe de travail » pour aller dans le détail, voir ce qu’on peut faire en pratique. Ça avait bien marché la dernière fois, permettant d’arriver à un consensus avec des actions concrètes réalistes à mener (qui sont encore en cours).
           * À chaque réunion mensuelle, on discute de l'avancement du processus de groupe de travail
           * Objectif : fin du groupe de travail d'ici à la prochaine AGO
       * Community Manager
           * Idée lancée lors de l'AGO, mais peu précise pour le moment
           * Avis plutôt mitigés sur le forum : [https://zestedesavoir.com/forums/sujet/17400/un-community-manager-pour-zds/](https://zestedesavoir.com/forums/sujet/17400/un-community-manager-pour-zds/)
       * Renouvellement de l'équipe de communication
           * Lors de l'AGO, il était mention de lister les membres actifs de l'équipe et de faire une campagne de recrutement si besoin.
           * Situphen se charge de lister les membres actifs de l'équipe
   * Concours Eyrolles
       * Pas d'opposition a priori pour organiser un jeu concours avec Eyrolles pour faire gagner des exemplaires de « La cybersécurité de zéro » mais besoin de plus d'information pour mise en œuvre.
   * Gouvernance/Organisation du CA pour les prochaines réunions
       * Point décalé à l'ordre du jour de la prochaine réunion, car sujet de fond et Qwerty n'est plus présent
   * Compte-rendu des réunions mensuelles
       * Sont-ils publics ? Sous quelle forme ?
       * firm1, germinolegrand et Situphen d'accord pour qu'ils soient publics
       * Pour la forme, les publier sur le Github + sur le forum association ? À continuer de réfléchir

**Fin de la réunion à 22h40**


