## Réunion du lundi 16 septembre 2024


**Début de la réunion vers 21h10**

Présents :
- Situphen
- Rockaround
- Gabbro
- Amaury
- germinolegrand à 21h27


### Compte-rendu

❌ Pas avancé
⏳ Avancé, non terminé
✅ Terminé


   * Points rapides
       * ❌ Nettoyage des fichiers du Google Drive (1 min - Situphen, firm1)
           * Rien de nouveau depuis la dernière réunion pour ma part (Situphen)
       * ✅ Récupération des accès bancaires (1 min - Situphen, Amaury, firm1)
           * Dossier validé par la banque et identifiants reçus par Amaury !!!!!!!!!!!
       * ✅ Envoi des reçus fiscaux pour les adhésions et dons perçus en 2024 (1 min - Situphen, firm1)
           * Reçus fiscaux envoyés !
       * ✅ Coffre-fort partagé pour les différents mots de passe (1 min - Situphen)
           * [https://vault.zestedesavoir.com](https://vault.zestedesavoir.com)
           * Mots de passe migrés !
           * Certains mots de passe non-renouvelés du côté comm et smtp (mails)
           * ⏳ Reprendre les accès/droits sur le vault pour les restreindre par nécessité
       * ✅ Relation avec Gandi (5 min - Rockaround)
           * Rockaround a contacté Gandi qui a ajouté des nouveaux crédits (trois mois d'avance — Rockaround re-demande fin novembre)
           * Philippe a ajouté leur logo dans la page "Crédits techniques" actuelle
           * ⏳ Finir la reprise des pages *à propos* pour que ce soit propre (Amaury)
       * ⏳ Renouvellement de l'équipe de communication (5 min - Situphen, Amaury, Rockaround)
           * Dernière réunion de la com' le 26 août, prochaine réunion le 17 septembre
           * ⏳ On a un peu relancé certaines communications : publications, images mystères…
           * ⏳ Idée d'extraire des petits zestes de savoirs pour communiquer dessus.
           * ⏳ Réunion de com’ de demain : réunion de travail pour lancer le concours après-demain.
   * Points importants
       * 10 ans de ZDS (15 min - Rockaround)
           * ✅ Billet court publié
           * ✅ Clem anniversaire mis en prod pendant environ une semaine
               * Il faut clôturer le concours
           * ⏳ Article plus long en cours, publication visée pour "la rentrée en septembre"
               * Interview d'Arius (validation + modération) OK, philippemilink (site) OK et Amaury (comm + asso) quand il aura le temps (octobre)
               * Toujours en cours
       * ❌ Révision de nos statuts/RI par rapport aux aspects électoraux
           * Groupe de travail, 1) reprise du RI (partie non électorale) 2) modification des statuts pour précision du genre « à tous et à toute » (à la prochaine AGO).
           * Faire une proposition sur le forum avant l'AG, puis vote à l'AG
           * Trouver quelqu'un pour prendre le point en octobre (AG vers mars)
   * Points à durée incertaine
       * État des lieux pour les équipes de modérateurs et validateurs (5 min ? - Situphen)
           * État des lieux lancé le 20 mai ([https://zestedesavoir.com/forums/sujet/1630/etat-du-staff-validation-et-recrutement/?page=29#p255178)](https://zestedesavoir.com/forums/sujet/1630/etat-du-staff-validation-et-recrutement/?page=29#p255178)) et tout le monde a répondu (sauf une personne)
           * Besoin de recruter des modérateurs ("vrais" modérateurs, c'est-à-dire pas seulement des personnes qui s'occupent du spam évident -- en langue étrangère ou avec insertion de lien)
           * Besoin d'une personne "responsable d'équipe" pour s'assurer du bon suivi des contenus en lien avec les validateurs ?
           * CA : pousser à l'auto-organisation de l'équipe
           * → Une réunion CA/validateurs pour discuter du fonctionnement de l'équipe des validateurs (responsable d'équipe ? réunions régulières ?)
               * message forum staff (spécifier pour les validateurs) + sondage date réunion
           * → Une réunion CA/modérateurs pour discuter du fonctionnement de l'équipe des modérateurs (responsable d'équipe ? recrutement de nouveaux modérateurs ? code de conduite du modérateur ?)
               * message forum staff (spécifier pour les modos) + sondage date réunion
           * Lancement de la réunion CA/validateurs après la réunion du CA du 16 septembre
           * ⏳ Préparation possible du sujet du forum en amont sur le forum CA, **on vise début octobre pour les validateurs** et un peu plus tard pour les modérateurs => Situphen prend le sujet en main
       * ❌ Financement d’une direction artistique pour le site
           * Pas de nouveau (ni devis, ni rien) mais pas d'urgence donc ce n'est pas un souci
       * ⏳ Concours Eyrolles pour la sortie du 3ᵉ livre
           * Décalé à la rentrée scolaire pour avoir le temps de relancer nos réseaux sociaux (accord de Vince)
           * ✅ Un des auteurs est parti, a-ce un impact ? → Pas d'impact
           * ⏳ Du 18 au 25 septembre si on est prêts, et on espère l'être
       * ✅ Code de conduite
           * [https://zestedesavoir.com/forums/sujet/17500/code-de-conduite-de-la-communaute/](https://zestedesavoir.com/forums/sujet/17500/code-de-conduite-de-la-communaute/)
           * Écrit et approuvé par la communauté. Qu'est-ce qu'on en fait ?
           * Ticket ouvert : [https://github.com/zestedesavoir/zds-site/issues/6624](https://github.com/zestedesavoir/zds-site/issues/6624) ; il reste à ce qu'il soit réalisé
       * ❌ Groupe de travail sur les contenus (Gabbro)
           * [https://zestedesavoir.com/forums/sujet/17402/les-publications-sur-zds/?page=1#p254616](https://zestedesavoir.com/forums/sujet/17402/les-publications-sur-zds/?page=1#p254616)
           * Pas commencé, Gabbro a demandé du temps.
           * => Manque de temps et pas une bonne idée de lancer ça pendant l'été donc en octobre ou après.
           * Gabbro gère, il faut juste du temps (rentrée associative).
       * ❌ Groupe de travail sur le budget (subventions de fonctionnement)
           * Pas de nouvelles
           * Qui gère ce sujet officiellement ? Personne
           * Remarque de Situphen : est-ce vraiment nécessaire étant donné qu'on manque de volontaires pour mettre en place les idées de projet ?
               * Priorité faible car les projets ayant besoin d'argent ont été pour la plupart annulés ou mis en pause prolongée.
           * ✅⏳ Groupe de travail auteurs externes
           * Envoi d'un MP avec germinolegrand, Rockaround et qwerty pour lancer le groupe de travail : fait, mais il faut continuer la dynamique lancée
       * ⏳ Proposition de Rockaround : groupe d'action sur la recherche de nouveaux membres
           * Permettre aux membres existants de promouvoir ZDS autour d'eux pour se faire connaitre auprès de personnes éventuellement intéressées par nos contenus et nos forums
           * Création, impression et envoi d'affiches dans ce but ?
               * Regrouper des idées pour promouvoir ZDS et rédiger un petit guide ?
       * ⏳ Mieux mettre en avant nos contenus existants
           * Intégrer les cursus OCR ? Collaborer avec OCR pour « s'échanger » des cours ? Créer du lien entre nos cours respectifs ? Réflexion à avoir.
           * Même idée auprès d'autres établissements similaires (écoles…).
       * ❌ Offrir des livres
           * Sujet créé : [https://zestedesavoir.com/forums/sujet/17474/offrir-des-livres-a-des-membres-de-la-communaute-sous-quelles-conditions/](https://zestedesavoir.com/forums/sujet/17474/offrir-des-livres-a-des-membres-de-la-communaute-sous-quelles-conditions/)
           * Quinzaine de livre Cyber, dizaine de C++, peu de Réseau de zéro.
           * Idée : donner les livres à des bibliothèques pour augmenter la probabilité qu'ils soient utilisés et ne restent pas sur des étagères, et en même temps récompenser les auteurs en leur permettant de choisir la bibliothèque à laquelle donner le livre (ou bien le garder pour soi-même)
               * *› J’aime vraiment beaucoup cette idée — Amaury (note ultérieure, absent lors de la réunion)*
               * Pas d'opposition, on peut creuser l'idée (commencer à lister les auteurs, préparer des messages) lors du JZDS Vannes début octobre avec Situphen, Rockaround et Aabu


**Fin de réunion à 21h57**