
## R√©union du lundi 19 aout 2024

√âtaient pr√©sents :

   * Florent Chapelle (germinolegrand)
   * Antoine Claisse (Rockaround) 
   * Alban Traineau (Situphen)


### Compte-rendu

**D√©but √† 21h01**



   * Points rapides
       * Nettoyage des fichiers du Google Drive (1 min - Situphen, firm1)
           * Rien de nouveau depuis la derni√®re r√©union pour ma part (Situphen)
       * R√©cup√©ration des acc√®s bancaires (1 min - Situphen, Amaury, firm1)
           * Pas de retour de la banque depuis l'envoi des donn√©es compl√©mentaires
       * Envoi des re√ßus fiscaux pour les adh√©sions et dons per√ßus en 2023 (1 min - Situphen, firm1)
           * Reste √† envoyer les re√ßus fiscaux pour les adh√©sions et dons per√ßus en 2024 pour la campagne 2023-2024 (donc entre le 1er janvier 2024 et le 6 avril 2024)
       * Coffre-fort partag√© pour les diff√©rents mots de passe (1 min - Situphen)
           * [https://vault.zestedesavoir.com](https://vault.zestedesavoir.com)
           * Mettre une date butoir pour la migration des mots de passe de l'association, par exemple jusqu'√† la prochaine r√©union le 16 septembre 2024 üëç 
       * Relation avec Gandi (5 min - Rockaround)
           * Rockaround doit recontacter Gandi pour des nouveaux cr√©dits
           * Reste √† ajouter le logo
               * Situphen voit avec Philippe pour ajouter temporairement le logo dans les Cr√©dits techniques
               * Relance de la PR qui am√©liore cette page üëç 
       * Renouvellement de l'√©quipe de communication (5 min - Situphen, Amaury, Rockaround)
           * Derni√®re r√©union de la com' le 22 juillet, prochaine r√©union le 26 ao√ªt
   * Points importants
       * 10 ans de ZDS (15 min - Rockaround)
           * Billet court publi√©
           * Clem anniversaire mise en prod pendant environ une semaine
               * Il faut cloture le concours
           * Article plus long en cours, publication vis√©e pour "la rentr√©e en septembre"
               * Interview d'Arius (validation + mod√©ration) OK, Amaury (comm + asso) et philippemilink (site) en attente de r√©ponse
       * R√©vision de nos statuts/RI par rapport aux aspects √©lectoraux
           * Groupe de travail, 1) reprise du RI (partie non √©lectorale) 2) modification des statuts pour pr√©cision du genre ¬´ √† tous et √† toute ¬ª (√† la prochaine AGO).
           * Faire une proposition sur le forum avant l'AG, puis vote √† l'AG
           * Trouver quelqu'un pour prendre le point en septembre (AG vers mars)
   * Points √† dur√©e incertaine
       * √âtat des lieux pour les √©quipes de mod√©rateurs et validateurs (5 min ? - Situphen)
           * √âtat des lieux lanc√© le 20 mai ([https://zestedesavoir.com/forums/sujet/1630/etat-du-staff-validation-et-recrutement/?page=29#p255178)](https://zestedesavoir.com/forums/sujet/1630/etat-du-staff-validation-et-recrutement/?page=29#p255178)) et tout le monde a r√©pondu (sauf une personne)
           * Besoin de recruter des mod√©rateurs ("vrais" mod√©rateurs, c'est-√†-dire pas seulement des personnes qui s'occupent du spam √©vident ‚Äî en langue √©trang√®re ou avec insertion de lien)
           * Besoin d'une personne "responsable d'√©quipe" pour s'assurer du bon suivi des contenus en lien avec les validateurs ?
           * CA : pousser √† l'auto-organisation de l'√©quipe
           * ‚Üí Une r√©union CA/validateurs pour discuter du fonctionnement de l'√©quipe des validateurs (responsable d'√©quipe ? r√©unions r√©guli√®res ?)
               * message forum staff (sp√©cifier pour les validateurs) + sondage date r√©union
           * ‚Üí Une r√©union CA/mod√©rateurs pour discuter du fonctionnement de l'√©quipe des mod√©rateurs (responsable d'√©quipe ? recrutement de nouveaux mod√©rateurs ? code de conduite du mod√©rateur ?)
               * message forum staff (sp√©cifier pour les modos) + sondage date r√©union
           * Lancement de la r√©union CA/validateurs apr√®s la r√©union du CA du 16 septembre
           * Pr√©paration possible du sujet du forum en amont sur le forum CA
       * Financement d‚Äôune direction artistique pour le site
           * Pas de nouveau (ni devis, ni rien)
       * Concours Eyrolles pour la sortie du 3·µâ livre
           * D√©cal√© √† la rentr√©e scolaire pour avoir le temps de relancer nos r√©seaux sociaux (accord de Vince)
           * Un des auteurs est parti, a-ce un impact‚ÄØ? ‚Üí √Ä priori pas d'impact, Amaury se renseigne üëç 
       * Code de conduite
           * [https://zestedesavoir.com/forums/sujet/17500/code-de-conduite-de-la-communaute/](https://zestedesavoir.com/forums/sujet/17500/code-de-conduite-de-la-communaute/)
           * √âcrit et approuv√© par la communaut√©. Qu'est-ce qu'on en fait ?
           * Dans le message de Clem + Dans une page type √Ä propos (footer accueil des forums) ‚Üí tickets cr√©√©s
       * Groupe de travail sur les contenus (Gabbro)
           * [https://zestedesavoir.com/forums/sujet/17402/les-publications-sur-zds/?page=1#p254616](https://zestedesavoir.com/forums/sujet/17402/les-publications-sur-zds/?page=1#p254616)
           * Pas commenc√©, Gabbro a demand√© du temps.
           * ‚Üí Manque de temps et pas une bonne id√©e de lancer √ßa pendant l'√©t√© donc en septembre
       * Groupe de travail sur le budget (subventions de fonctionnement)
           * Pas de nouvelles
           * Qui g√®re ce sujet officiellement ?
           * Remarque de Situphen : est-ce vraiment n√©cessaire √©tant donn√© qu'on manque de volontaires pour mettre en place les id√©es de projet ?
       * Groupe de travail auteurs externes
           * Cf. qwerty, pas l√† ‚Üí pas de nouvelle.
           * Envoi d'un MP avec germinolegrand, Rockaround et Qwerty pour lancer le groupe de travail
       * Proposition de Rockaround : groupe d'action sur la recherche de nouveaux membres
           * Permettre aux membres existants de promouvoir ZDS autour d'eux pour se faire connaitre aupr√®s de personnes √©ventuellement int√©ress√©es par nos contenus et nos forums
           * Cr√©ation, impression et envoi d'affiches dans ce but ?
           * Regrouper des id√©es pour promouvoir ZDS et r√©diger un petit guide ?
       * Offrir des livres
           * Sujet cr√©√© : [https://zestedesavoir.com/forums/sujet/17474/offrir-des-livres-a-des-membres-de-la-communaute-sous-quelles-conditions/](https://zestedesavoir.com/forums/sujet/17474/offrir-des-livres-a-des-membres-de-la-communaute-sous-quelles-conditions/)
           * quinzaine de livre Cyber, dizaine de C++, peu de R√©seau de z√©ro.
           * Id√©e : donner les livres √† des biblioth√®ques pour augmenter la probabilit√© qu'ils soient utilis√©s et ne restent pas sur des √©tag√®res, et en m√™me temps r√©compenser les auteurs en leur permettant de choisir la biblioth√®que √† laquelle donner le livre (ou bien le garder pour soi-m√™me)
               * *‚Ä∫ J‚Äôaime vraiment beaucoup cette id√©e ‚Äî Amaury (note ult√©rieure, absent lors de la r√©union)*


Fin de la r√©union √† 21h57**