## Réunion du lundi 20 mai 2024



Début de la réunion : 21h10

Secrétaire de séance : Alban TRAINEAU



Présents

   * Amaury Carrade
   * Gabbro
   * Antoine Claisse (Rockaround)
   * Alban Traineau (Situphen)
   * Willy (firm1)


### Ordre du jour

   * **État des lieux des actions en cours** (30 min - Situphen)
       * **Publication des PV d'AGO de RCA post-AGO sur service-public.fr** (5 min - Situphen)
           * Nécessite d'avoir la profession, le domicile et la nationalité des membres du CA (article 5 de la loi du 1er juillet 1901, [https://www.legifrance.gouv.fr/loda/article\_lc/LEGIARTI000030930137)](https://www.legifrance.gouv.fr/loda/article\_lc/LEGIARTI000030930137))
           * INFORMATION : Ces données seront publiques !
           * [https://docs.google.com/spreadsheets/d/1EllKN-2fJw\_K8ykdg0sbm\_2Qg3NQtSc6hmBIx6arQtY/edit?usp=sharing](https://docs.google.com/spreadsheets/d/1EllKN-2fJw\_K8ykdg0sbm\_2Qg3NQtSc6hmBIx6arQtY/edit?usp=sharing)
           * philippemilink : ATTENTION, l'adresse de ce pad est publique (la preuve, je suis dessus), et les données dans ce google drive sont un peu sensibles !!! :) Non car ce seront justement des données publiques (cf. le texte de loi mentionné ci-dessus)
           * Nettoyage des accès aux 2 comptes service-public.fr de ZDS
       * **Nettoyage des fichiers du Google Drive** (5 min - Situphen, firm1)
           * Suppression d'anciens fichiers
           * Réorganisation des fichiers actuels
           * Vérification de l'exhaustivité des documents importants
       * **Relation avec Gandi** (5 min - Rockaround)
           * Courriel envoyé le 8 mai depuis communication@zestedesavoir.com, sans réponse de Gandi pour le moment
       * **Récupération des accès bancaires** (5 min - Situphen, Amaury, firm1)
           * Point entre Situphen et Amaury juste avant la réunion
       * **Envoi des reçus fiscaux pour les adhésions et dons perçus en 2023** (1 min - Situphen, firm1)
           * Reçus fiscaux envoyés
           * Reste à envoyer les reçus fiscaux pour les adhésions et dons perçus en 2024 pour la campagne 2023-2024 (donc entre le 1er janvier 2024 et le 6 avril 2024)
       * **Lancement de la campagne d'adhésion 2024-2025** (1 min - Situphen, firm1)
           * Campagne créée sur HelloAsso
           * Reste à envoyer un courriel aux membres pour l'annoncer
       * **Coffre-fort partagé pour les différents mots de passe** (1 min - Situphen)
           * Coffre-fort mis en place par philippemilink ce weekend à l'adresse [https://vault.zestedesavoir.com](https://vault.zestedesavoir.com) (hébergé sur le serveur même serveur que Matomo pour le moment)
           * Chaque membre du CA a normalement reçu une invitation pour se créer un compte sur son adresse de courriel
           * Lors du transfert des mots de passe du sujet « Qui a accès à quoi ? » vers ce coffre-fort, les mots de passe seront modifiés pour en avoir des mieux sécurisés
       * **Renouvellement de l'équipe de communication** (5 min - Situphen, Amaury, Rockaround)
           * Sujet créé sur le forum pour faire un état des lieux
           * Pas encore toutes les réponses des membres actuels (à mettre à jour d'ici lundi soir)
               * Amaury, Moté et Rockaround ont montré un intérêt pour continuer
               * elyppire et Melcore ne continuent pas
               * Pas encore de réponse pour ache
           * Création d'un sondage pour la date d'une 1ère réunion
           * Probablement qu'il y aura besoin de lancer un appel à volontaire pour renforcer l'équipe
   * **Double•Science** (3 min – Amaury – Pour information/suivi)
       * 8-9 juin
       * Pas de stand (pas de volontaire pour en tenir un sur une demi-journée entière)
       * Présente au Dock du Café des Sciences (stand partagé qu'on occupe quand on veut) : Amaury, Jacen, Melcore
       * Cf. courriels à ce sujet — mail du café + ma réponse avec ZdS en copie — sur asso@.
   * **Concours Eyrolles** (15 min - Amaury ?)
       * Réception de 15 exemplaires par Amaury
       * Sujet d'Amaury sur le forum Association [https://zestedesavoir.com/forums/sujet/17425/le-livre-de-vince-communication-avec-eyrolles/](https://zestedesavoir.com/forums/sujet/17425/le-livre-de-vince-communication-avec-eyrolles/)
           * Une seule réponse d'ache
           * Situphen a contacté ache par MP depuis mais pas de réponse
       * Pas vraiment de personne volontaire au sein du CA à priori
   * **Controverse sur le forum avec le sujet « Faire de ZdS une Safe-place ? »** (15 min - Situphen)
       * Quoi faire ?
   * **Groupe de travail sur le budget** : subvention de fonctionnement, payer quelqu'un pour la DA, etc. (15 min - firm1)
   * **Gouvernance/Organisation du CA pour les prochaines réunions** (10 min - qwerty)


**Points à aborder s'il reste du temps**



   * Lancer un sujet sur le forum pour proposer de lancer un premier parcours.
   * Respect des obligations légales en tant qu'hébergeur
       * Ne faudrait-il pas demander un conseil légal pour vérifier que tout est en ordre ? En dix ans, la loi a pu changer sur certains points !
       * En particulier pour les mentions légales dans les Conditions Générales d'Utilisation et l'obligation légale de conservation des adresses IP


### Compte-rendu

Étaient présents :

   * # Florent Chapelle (germinolegrand) 
   * Antoine Claisse (Rockaround) 
   * Étienne Guesnet (Gabbro) 
   * Willy Konguem Mbouguen (firm1)
   * # Justin Poncet (qwerty) 
   * Alban Traineau (Situphen)
   * Amaury Carrade (Amaury)


La séance débute à 21h10 avec Alban Traineau en secrétaire de séance



   * **État des lieux des actions en cours** (30 min - Situphen)
       * **Publication des PV d'AGO et de RCA post-AGO sur service-public.fr** (5 min - Situphen)
           * Nécessite d'avoir la profession, le domicile et la nationalité des membres du CA (article 5 de la loi du 1er juillet 1901, [https://www.legifrance.gouv.fr/loda/article\_lc/LEGIARTI000030930137)](https://www.legifrance.gouv.fr/loda/article\_lc/LEGIARTI000030930137))
           * INFORMATION : Ces données seront publiques !
           * philippemilink : ATTENTION, l'adresse de ce pad est publique (la preuve, je suis dessus), et les données dans ce google drive sont un peu sensibles !!! :) Non car ce seront justement des données publiques (cf. le texte de loi mentionné ci-dessus)
           * Nettoyage des accès aux 2 comptes service-public.fr de ZDS
       * **Nettoyage des fichiers du Google Drive** (5 min - Situphen, firm1)
           * Suppression d'anciens fichiers
           * Réorganisation des fichiers actuels
           * Vérification de l'exhaustivité des documents importants
       * **Relation avec Gandi** (5 min - Rockaround)
           * Courriel envoyé le 8 mai depuis communication@zestedesavoir.com, sans réponse de Gandi pour le moment
               * D'après l'historique des emails, ils semblaient être fâchés avec nous. Probablement a cause des logos Gandi qui n'ont pas été mis à jour sur le site.
               * Action : rockaround le (cedric) a relancé le 20 mai 2024.
               * Passer par l'AFPy si pas de réponse ?
       * **Récupération des accès bancaires** (5 min - Situphen, Amaury, firm1)
           * Point entre Situphen et Amaury juste avant la réunion
               * On a tous les documents, il en reste plus que la signature et l'envoi (cette semaine normalement)
       * **Envoi des reçus fiscaux pour les adhésions et dons perçus en 2023** (1 min - Situphen, firm1)
           * Reçus fiscaux envoyés
           * Reste à envoyer les reçus fiscaux pour les adhésions et dons perçus en 2024 pour la campagne 2023-2024 (donc entre le 1er janvier 2024 et le 6 avril 2024)
       * **Lancement de la campagne d'adhésion 2024-2025** (1 min - Situphen, firm1)
           * Campagne créée sur HelloAsso
           * Reste à envoyer un courriel aux membres pour l'annoncer
       * **Coffre-fort partagé pour les différents mots de passe** (1 min - Situphen)
           * Coffre-fort mis en place par philippemilink ce weekend à l'adresse [https://vault.zestedesavoir.com](https://vault.zestedesavoir.com) (hébergé sur le serveur même serveur que Matomo pour le moment)
           * Chaque membre du CA a normalement reçu une invitation pour se créer un compte sur son adresse de courriel
           * Lors du transfert des mots de passe du sujet « Qui a accès à quoi ? » vers ce coffre-fort, les mots de passe seront modifiés pour en avoir des mieux sécurisés
       * **Renouvellement de l'équipe de communication** (5 min - Situphen, Amaury, Rockaround)
           * Sujet créé sur le forum pour faire un état des lieux
           * Pas encore toutes les réponses des membres actuels (à mettre à jour d'ici lundi soir)
               * Amaury, Moté et Rockaround ont montré un intérêt pour continuer
               * elyppire et Melcore ne continuent pas
               * Pas encore de réponse pour ache
           * Création d'un sondage pour la date d'une 1ère réunion
           * Probablement qu'il y aura besoin de lancer un appel à volontaire pour renforcer l'équipe
           * => Situphen se charge de lancer un état des lieux pour les équipes de modérateurs et validateurs
   * **Double•Science** (3 min – Amaury – Pour information/suivi)
       * 8-9 juin
       * Pas de stand (pas de volontaire pour en tenir un sur une demi-journée entière)
       * Présents au Dock du Café des Sciences (stand partagé qu'on occupe quand on veut) : Amaury, Jacen, Melcore
       * Cf. courriels à ce sujet — mail du café + ma réponse avec ZdS en copie — sur asso@.
   * **Concours Eyrolles** (15 min - Amaury ?)
       * Réception de 15 exemplaires par Amaury
       * Sujet d'Amaury sur le forum Association [https://zestedesavoir.com/forums/sujet/17425/le-livre-de-vince-communication-avec-eyrolles/](https://zestedesavoir.com/forums/sujet/17425/le-livre-de-vince-communication-avec-eyrolles/)
           * Une seule réponse de ache
           * Situphen a contacté ache par MP depuis mais pas de réponse
       * Pas vraiment de personne volontaire au sein du CA à priori
           * Rockaround se propose pour mettre à jour les textes (réglement, billet/article, tweet) avant fin mai.
           * Dates préliminaires du 11 au 18 juin.
           * MP avec le CA, Ache et les auteurs
       * Suggestion d'offrir des livres pour remercier de l'activité (écriture entre autre)
           * Une dizaine de livre Cybersécurité des réseaux et une dizaine sur la programmation C++
           * Sujet sur le forum CA (ou asso?) pour définir les modalités
   * **Proposition de donner des livres (sécu, C++) à des membres** (auteurs de tutos…)
       * À discuter plus tard.
   * **Controverse sur le forum avec le sujet « Faire de ZdS une Safe-place ? »** (15 min - Situphen)
       * Question de CA, car problème de modération -> controle par l'asso.
       * 1 voir 2 départs (adri1, peut-être nohar)
       * Quoi faire ?
           * Pas grand-chose
           * État des lieux de l'équipe de modération
           * Un code de conduite/réglement pour les membres
           * Un code de modération pour les modérateurs
               * (exemple du Discord où ça a bien marché)
       * manque d'un référent ? contact d'équipe ?
   * **Groupe de travail sur le budget** : subvention de fonctionnement, payer quelqu'un pour la DA, etc. (15 min - firm1)
       * Pour mettre les contenus plus en avant
       * Ordre de grandeur : 1000 €
       * Comment choisir le prestataire ? Amaury a des pistes
       * Il faudrait plusieurs devis
       * Amaury se propose pour être le point de contact technique, voudrait un support, pas forcément du CA
   * **Gouvernance/Organisation du CA pour les prochaines réunions** (10 min - qwerty)
       * Décalé à une prochaine réunion où qwerty sera présent
   * **10 ans de ZDS, faisons-nous quelque chose ?**
       * le jour même ? un mois anniversaire ?
       * en présentiel sur Paris ? en distanciel ?
       * invité les anciens présidents ? interview d'anciens membres ?
       * sujet sur le forum du CA pour en discuter avec un sujet publique si pas de surprises


Fin de la séance à 22h47
