## Réunion du lundi 17 février 2025


Début de la réunion à 21h10


Présents :
- Rockaround
- Gabbro
- firm1
- Situphen (départ 22h30)
- Amaury
- Qwerty (21h15-22h15)
- germinolegrand (arrivé 21h25)



### Compte-rendu

- ❌ Pas commencé
- ⏳ En cours, avancé depuis la dernière réunion
- 🐢 En cours, pas avancé depuis la dernière réunion
- ✅ Terminé
- 🪦 Enterré


   * À garder en tête
       * Double•Sciences
           * Étant donné qu'on est membre du Café des Sciences, on est invité à participer à la prochaine édition de Double•Sciences les 13, 14 et 15 juin 2025 à Paris.
           * Si on veut participer, c'est à décider d'ici mars 2025 !
           * Rien de nouveau du côté du Café
   * Points rapides
       * 🐢 Nettoyage des fichiers du Google Drive
           * Rien de nouveau depuis la dernière réunion pour ma part (firm1)
           * **Action** : Firm1 a besoin de support pour finir : @Situphen. 2025-02-17 : pas avancé
       * 🐢 Renouvellement de l'équipe de communication (5 min - Situphen, Amaury, Rockaround). 
           * 2025-02-17 : pas avancé
           * Rien de nouveau, il faut relancer l'équipe, la comm, les unes, tout.
           * 🐢 On a un peu relancé certaines communications : publications, images mystères…
           * 🐢 Idée d'extraire des petits zestes de savoirs pour communiquer dessus.
               * Info d'Amaury : Canva est apparemment gratuit pour les associations, ce qui pourrait être intéressant pour créer des visuels qualitatifs → **Action** : à regarder par @Amaury
       * ⏳ Réponse au mathématicien pour la proposition de contenu
           * @Situphen s'en est occupé
           * Différences article/billet, et transcription en zmarkdown
           * Beaucoup d'errata, tous les deux jours plus ou moins
           * Expérience un peu frustrante à cause du format source (Word + MathType)
           * @Gabbro a pris en charge la validation
           * Pas de vrai contact avec l'auteur, à part l'email (avec Situphen qui fait l'intermédiaire entre Gabbro et l'auteur.)
           * Retour d’expérience :
               * Il faut un contact direct
               * Mise en forme seulement après validation
           * Ce cas peut servir de base pour voir comment gérer le cas des auteurs externes
           * Gabbro peut probablement reprendre en direct pour ce cas-là
   * Points importants
       * ⏳ Date de l'AGO 2025 décidée au 1er mars
           * **Action** : Convocation à envoyer (15 jours avant mini) → @Situphen — Fait
           * **Action** : appel à ordre du jour + définir ordre du jour → @Amaury limite 2 février pour les propositions
               * Figé et envoyé
               * Présentation en brouillon cf. sujet site forum AG
           * Mise à jour du rapport d'activité de l'AGO
           * recentrage sur la diffusion / édition de contenus
           * Adhésions
               * Moins en 2024 - changer le montant ?
               * Contrepartie de l'adhésion ?
       * ✅ 10 ans de ZDS
           * Publié !
   * Points à durée incertaine
       * 🐢 État des lieux pour les équipes de modérateurs et validateurs
           * **Action** : appliquer ce qui a été discuté côté validation, à savoir —
               * Garder un ensemble restreint de validateur·ices référent·es
               * Normaliser le concept de validateur à la demande
           * État des lieux lancé le 20 mai ([https://zestedesavoir.com/forums/sujet/1630/etat-du-staff-validation-et-recrutement/?page=29#p255178)](https://zestedesavoir.com/forums/sujet/1630/etat-du-staff-validation-et-recrutement/?page=29#p255178)) et tout le monde a répondu (sauf une personne)
           * Validation
               * Besoin d'une personne "responsable d'équipe" pour s'assurer du bon suivi des contenus en lien avec les validateurs ?
               * CA : pousser à l'auto-organisation de l'équipe
               * Une réunion CA/validateurs organisée pour discuter du fonctionnement de l'équipe des validateurs
           * Modos
               * Besoin de recruter des modérateurs ("vrais" modérateurs, c'est-à-dire pas seulement des personnes qui s'occupent du spam évident — en langue étrangère ou avec insertion de lien)
               * → Une réunion CA/modérateurs pour discuter du fonctionnement de l'équipe des modérateurs (responsable d'équipe ? recrutement de nouveaux modérateurs ? code de conduite du modérateur ?)
               * message forum staff (spécifier pour les modos) + sondage date réunion
                   * **Action** : Contacter Arius et Viki sur Discord 
       * ❌ Financement d’une direction artistique pour le site - 2025-02-17 : pas avancé
           * Pas de nouveau (ni devis, ni rien) mais pas d'urgence donc ce n'est pas un souci
           * (Lié au sujet de la recherche de subvention de fonctionnement)
       * ❌ Groupe de travail sur le budget (subventions de fonctionnement) - 2025-02-17 : pas avancé
           * Pas de nouvelles
           * Qui gère ce sujet officiellement ? Personne (Amaury reste à l'affût des subventions qui existent.)
           * Remarque de Situphen : est-ce vraiment nécessaire étant donné qu'on manque de volontaires pour mettre en place les idées de projet ?
               * Priorité faible, car les projets ayant besoin d'argent ont été pour la plupart annulés ou mis en pause prolongée.
           * Étudier le Fonds pour le Développement de la Vie Associative (FDVA) pour les subventions de fonctionnement dont on a parlé quelques fois ?
       * 🐢 Proposition de Rockaround : groupe d'action sur la recherche de nouveaux membres - 2025-02-17 : pas avancé
           * Rien de nouveau en février
           * Permettre aux membres existants de promouvoir ZDS autour d'eux pour se faire connaitre auprès de personnes éventuellement intéressées par nos contenus et nos forums
           * Création, impression et envoi d'affiches dans ce but ?
               * Regrouper des idées pour promouvoir ZDS et rédiger un petit guide ?
           * Rien de nouveau depuis la dernière réunion
       * 🐢 Mieux mettre en avant nos contenus existants
           * Amaury a tourné chez OCR début janvier. Idée subtilement mentionnée par Amaury
               * **Action** : les contacter en ayant réfléchi.
           * Intégrer les cursus OCR ? Collaborer avec OCR pour « s'échanger » des cours ? Créer du lien entre nos cours respectifs ? Réflexion à avoir.
           * Même idée auprès d'autres établissements similaires (écoles…).
               * 250120 : rien de nouveau
       * 🐢 Offrir des livres
           * Sujet créé : [https://zestedesavoir.com/forums/sujet/17474/offrir-des-livres-a-des-membres-de-la-communaute-sous-quelles-conditions/](https://zestedesavoir.com/forums/sujet/17474/offrir-des-livres-a-des-membres-de-la-communaute-sous-quelles-conditions/)
               * Pas de réponse suite à relance
           * Quinzaine de livre Cyber, dizaine de C++, peu de Réseau de zéro.
           * Idée : donner les livres à des bibliothèques pour augmenter la probabilité qu'ils soient utilisés et ne restent pas sur des étagères, et en même temps récompenser les auteurs en leur permettant de choisir la bibliothèque à laquelle donner le livre (ou bien le garder pour soi-même)
               * *› J’aime vraiment beaucoup cette idée — Amaury*
               * Alternative : proposer à des auteur·ices choisies (comment ?) de choisir à qui offrir le livre (ou de le garder pour elle·ux).
                   * Bibliothèque publique, universitaire, ou associative ; privilégier hors Paris ?
                   * Tuto astro
               * Mettre un mot de ZdS sur la première page
                   * Mixed feelings ressentis de la proposition — à réfléchir sur le message que ça fait passer
       * 🐢 Article de France Bleu qui cite ZdS
           * [https://www.francebleu.fr/emissions/la-petite-histoire-du-jour/comment-un-petit-ado-montpellierain-a-rendu-l-informatique-accessible-a-tous-3261602](https://www.francebleu.fr/emissions/la-petite-histoire-du-jour/comment-un-petit-ado-montpellierain-a-rendu-l-informatique-accessible-a-tous-3261602) 3:03
           * Faire raisonner l’article ?
           * **Action** : Sujet public sur le forum association pour référencer les sources qui parlent de nous 
       * 🐢 Gandi
           * Cédric est parti (suite au changement de politique), Rockaround va voir comment continuer en mai/juin
           * Pas de nouveau contact pour le moment, mais on a des crédits jusqu’à août 2025 au moins
           * Selon Cédric, personne ne va probablement changer la grille des tarifs pour les services qu'on a actuellement (E), mais ce n'est pas garanti qu’on l’ait sur de nouveaux services
Fin à 23h02.